【裁判字號】    94,簡上,579
【裁判日期】    950615
【裁判案由】    賭博
【裁判全文】
臺灣板橋地方法院刑事判決             94年度簡上字第579號
上  訴  人
即  被  告  丙○○
上列上訴人因賭博案件，不服本院九十四年度簡字第三八四四號
中華民國九十四年九月五日所為第一審簡易判決（聲請處刑案號
：九十四年度偵字第一０一四七號），提起上訴，本院管轄第二
審之合議庭判決如下︰
    主  文
上訴駁回。
    事  實
一、本案經本院審理結果，認第一審以上訴人即被告丙○○所為
    係犯刑法第二百六十六條第一項前段之普通賭博罪、同法第
    二百六十八條前段及後段之意圖營利提供賭博場所罪及意圖
    營利聚眾賭博罪，且所犯上開三罪間，為想像競合犯之裁判
    上一罪關係，應從一重之意圖營利聚眾賭博罪論處，而判處
    有期徒刑五月，並諭知如易科罰金之折算標準為三百元折算
    一日，其認事用法均無違誤，量刑亦屬適當，應予維持，並
    引用第一審判決書記載之事實、證據及理由（如附件原審判
    決書）。
二、上訴人即被告丙○○上訴意旨略以：伊並非係六合彩之組頭
    ，告訴人庚○○在鈞院九十一年度訴字第一七一九號及臺灣
    高等法院九十二年度上訴字第二六五一號誣告案件中之指述
    不實，實際上伊係與庚○○及其妻辛○○、己○○共同出資
    簽賭六合彩，告訴人與證人辛○○、己○○、戊○○勾串證
    詞，從「不知被告是否為組頭」，改稱「被告為六合彩組頭
    」，且為「板橋市○○路的人者知道被告是組頭」，所言均
    不實在；又證人丁○○○、乙○○○在前開誣告案件中，雖
    稱曾至被告處簽賭六合彩，惟就時間及簽賭方式均稱忘記了
    ，顯見該二名證人亦所言不實云云。然查，前揭事實，業據
    證人己○○在本院九十一年度訴字第一七一九號誣告案件中
    具結證稱：伊有簽六合彩，是從八十四、八十五年底簽到八
    十七年，都是跟被告簽，被告有寫很多號碼給伊，伊就從中
    挑號碼，有時就照被告寫的號碼跟被告簽，都在被告的雜貨
    店裡頭簽，簽一支八十五元，伊一次都簽幾百支，從三、四
    萬元到七、八萬元不等，簽輸的話要拿錢給被告，那時有跟
    被告召募的合會，就標會把錢給被告，剩下的錢放在被告家
    中，用作以後繳六合彩的錢。如果簽中，彩金就放在被告那
    邊，做為下次繳會款或繳六合彩的錢，伊簽賭之輸贏都是在
    當天晚上就直接跟被告算。被告稱係合資簽賭是不實在的，
    伊在八十九年度偵字一０六二三號案件中稱不知道被告有無
    做組頭，是因為伊以為檢察官在問伊說被告上面還有沒有組
    頭，所以伊說不知道，並不是說被告不是組頭等語；又證人
    辛○○在同上開案件中具結證稱：伊有簽六合彩，伊是從八
    十四年底簽到八十七年，都跟被告簽，被告寫很多號碼出來
    給伊，被告說那一組一定會中，伊就照被告寫的號碼跟被告
    簽，都在被告的雜貨店簽的，簽一支八十五元，伊一次都簽
    一百支至二百支，簽輸的話要拿錢給被告，簽中的話就跟被
    告拿錢，後來伊的私房錢五、六百萬元輸光之後，伊就跟被
    告的會，標到的錢就放在被告那邊，用來做下次簽六合彩的
    賭金。伊不知道被告有無再向別人簽，可是被告應該還有其
    他的組頭，伊輸贏都是跟被告算。被告稱係合資簽賭是不實
    在的，伊在八十九年度偵字一０六二三號案件中稱不知道被
    告有無做組頭的原因，跟己○○一樣，且因被告在其告己○○之案件中，恐嚇伊說要跟伊先生說伊有簽六合彩，並叫伊
    不能說他是組頭，伊因害怕，所以曾說過被告不是六合彩之
    組頭等語，嗣在本院審理時證述情節亦屬相同；證人乙○○○在同上開案件中具結證稱：伊曾向被告簽過一、二次六合
    彩，很久以前簽的，因簽不中，後來伊就不簽了，簽一支八
    十元，簽二次一百六十元是組頭被告拿走的，伊認為向誰簽
    誰就是組頭等語；證人戊○○在同上開案件中具結證稱：伊
    沒有簽六合彩，只有跟被告的會，伊去被告的雜貨店繳會錢
    時，有看到別人去被告店裡簽六合彩，也有看到有人拿簽輸
    的錢給被告，也有人簽中了，去向被告拿錢，被告也有邀伊
    簽六合彩，可是伊沒有簽等語。參以前揭證人之證詞彼此間
    互核相符，縱使對於若干細節未能詳細描述，惟因人之記憶
    本會隨時間之經過而逐漸模糊，尚難以此逕認證人之證述不
    實；且前揭證人在供前既均經法院告知偽證罪之處罰，並具
    結擔保渠等證言之真實性，實無甘冒負偽證罪之風險，而故
    意誣指被告之理，是渠等之證言應堪以採信。至被告雖聲請
    傳訊證人即當地里長林貴木、管區警員游朝棟，以證明其並
    非係板橋市○○路○○道之組頭等情，然被告經營六合彩，
    是否達到板橋市○○路一帶之居民人盡皆知之程度，實與本
    案無關，自無再為調查之必要，故未予傳喚調查，附此敘明
    。
三、綜上，本件被告之前開賭博犯行，事證明確，洵堪認定。原
    審予以論罪科刑，其認事用法並無違誤，量刑亦屬適當，被
    告上訴意旨指摘原判決不當，提起上訴，為無理由，應予駁
    回。
四、本件被告經合法傳喚，無正當理由不到庭，依刑事訴訟法第
    三百七十一條規定，爰不待其陳述逕行判決。
據上論斷，應依刑事訴訟法第四百五十五條之一第一項、第三項
、第三百六十八條、第三百七十三條、第三百七十一條，判決如
主文。
本案經檢察官甲○○到庭執行職務。
中    華    民    國    95    年    6     月    15    日
                 刑事第八庭  審判長法  官  潘翠雪
                                   法  官  楊明佳
                                   法  官  王士珮
上列正本證明與原本無異。
本件不得上訴。
                                   書記官  程欣怡
中    華    民    國    95    年    6     月    15    日


司法院資訊處製作；財團法人民間司法改革基金會備份。
